【裁判字號】    95,交簡上,15
【裁判日期】    950324
【裁判案由】    過失傷害
【裁判全文】
臺灣臺南地方法院刑事判決            95年度交簡上字第15號
上  訴  人
即  被  告  乙○○
選任辯護人  林金宗  律師
上列上訴人即被告因過失傷害案件，不服本院中華民國94年12月
19日第一審判決（94年度交簡字第1979號，原聲請簡易判決處刑
案號：臺灣臺南地方法院檢察署94年度核退偵字第842號），提
起上訴，本院判決如下：
    主  文
上訴駁回。
乙○○緩刑貳年。
    事  實
一、乙○○於民國九十三年十二月二十八日二十一時五十六分許
    ，駕駛車號７Ｂ－１９１１號自用小客車，沿臺南縣善化鎮
    台十九線由南向北行駛，行經該路北上車道二十六點五公里
    處閃光黃燈路口，本應注意汽車駕駛人行經閃光黃燈路口時
    ，應減速接近，注意安全，小心通過，而依當時天侯、道路
    狀況，並無不能注意之情事，竟因疏未注意及此，貿然以時
    速六十公里許通過，致撞及甲○○○所騎乘，由西向東穿越
    該路口作左轉，疏未注意其行向為閃光紅燈號誌交岔路口，
    應減速接近，先停止於交岔路口前，讓幹道車優先通行認為
    安全後，方得續行之車牌號碼ＶＵＦ－３２５號輕型機車，
    致甲○○○人車倒地，受有右眼挫傷併眼皮撕裂傷達四公分
    、眼球內凹、外旋肌麻痺、瞳孔放大、顏面骨折、右腓骨骨
    折、頭部外傷併硬腦膜下腔出血、左腦及蛛蛛膜下腔出血、
    呼吸衰竭、全身多處擦傷、挫傷等傷害。乙○○則於犯罪未
    被有偵查職權之公務員發覺前，即主動向接獲報案而至現場
    處理之警員自首，並接受本件裁判，始發覺上情。
二、案經甲○○○告訴臺南縣警察局善化分局報告臺灣臺南地方
    法院檢察署檢察官偵查後聲請簡易判決處刑。
    理  由
一、上開犯罪事實，業據上訴人即被告乙○○於本院審理時自白
    承認（見本院卷第四一頁），核與告訴人甲○○○之指訴相
    符（見警卷第三頁），復有新樓醫院及奇美醫學中心診斷證
    明書共六張（見簡易卷第十四至十九頁）、臺灣省臺南區車
    輛行車事故鑑定委員會鑑定意見書（見偵查卷第十七至十八
    頁）、道路交通事故現場圖（見警卷第十二頁）、道路交通
    事故調查報告表(一)(二)（見警卷第十三至十四頁）各一份、現
    場蒐證照片十一張（見警卷第十五至二十頁）附卷可稽，足
    認被告自白與事實相符，被告就本件交通事故之發生，確有
    過失存在，並造成告訴人前開傷害，且被告之過失並不因為
    告訴人與有過失而得卸免。綜上，本案事證明確，被告犯行
    應堪認定。
二、核被告所為，係犯刑法第二百八十四條第一項前段之過失傷
    害罪。被告在本案過失傷害犯罪未經前來處理警員發覺前，
    主動向該管公務員表示為肇事車輛駕駛人（見警卷第八頁）
    ，已合於刑法第六十二條前段自首之規定，應減輕其刑。原
    審以被告罪證明確，依刑事訴訟法第四百四十九條第一項前
    段、第四百五十四條第二項，刑法第二百八十四條第一項前
    段、第六十二條前段、第四十一條第一項前段，罰金罰鍰提
    高標準條例第一條前段、第二條之規定，並審酌被告違反注
    意義務之程度，經鑑定對本件車禍有肇事原因，對告訴人造
    成之傷害，發生車禍後迄原審判決時尚無法與告訴人達成民
    事和解賠償損害，犯後坦承犯行等一切情狀，逕以簡易判決
    量處被告有期徒刑四月，並諭知易科罰金之折算標準。本院
    經核其認事用法，均無不當，量刑亦稱妥適。被告上訴意旨
    以原審量刑過重為由，指摘原判決不當，為無理由；至於辯
    護意旨認為原審適用刑法第六十二條前段規定有誤部分，查
    該條僅規定「對於未發覺之罪自首而受裁判者，減輕其刑」
    ，而刑法第六十六條本文係規定「有期徒刑、拘役、罰金減
    輕者，減輕其刑至二分之一」，因此自首必減規定至多亦僅
    能減輕其刑至二分之一，並未規定一律必須減刑至法定刑二
    分之一甚至以下。是原審依據被告自首必減之前開規定，將
    處六月以下有期徒刑之法定刑，減為未至二分之一之有期徒
    刑四月，仍屬適法，辯護意旨就此亦無理由，均應予駁回。
    末查：本件被告並無刑事前科，有臺灣高等法院被告前案紀
    錄表一份在卷可憑（見本院卷第十頁），被告因本次車禍事
    件後，已於九十五年一月十日在臺南縣善化鎮調解委員會達
    成調解，願意賠償被害人新臺幣二百零二萬元，有調解筆錄
    一份附卷可稽（見本院卷第三十頁），且已完全給付完畢（
    見本院卷第四一頁），審酌上開情狀，被告經此教訓後，應
    知所警惕，信無再犯之虞，本院因認所宣告之刑以暫不執行
    為適當，併諭知緩刑二年，以啟自新。
據上論斷，應依刑事訴訟法第四百五十五條之一第一項、第三項
、第三百六十八條，刑法第七十四條第一款，判決如主文。
本案經檢察官丙○○到庭執行職務。
中    華    民    國    95    年    3     月    24    日
                  刑事第十一庭  審判長法  官  謝瑞龍
                                      法  官  周紹武
                                      法  官  李東柏
以上正本證明與原本無異。
本判決不得上訴。
                                      書記官  簡湘雲
中    華    民    國    95    年    3     月    24    日
附錄本案論罪科刑法條全文：
刑法第二百八十四條第一項
因過失傷害人者，處六月以下有期徒刑、拘役或五百元以下罰金
，致重傷者，處一年以下有期徒刑、拘役或五百元以下罰金。


司法院資訊處製作；財團法人民間司法改革基金會備份。
